臺灣板橋地方法院刑事判決　　　　　　　95年度訴字第2280號
公　訴　人　臺灣板橋地方法院檢察署檢察官
被　　　告　戊○○
上列被告因偽造文書等案件，經檢察官提起公訴（95年度偵字第
8914號），本院判決如下：
    主  文
戊○○行使偽造私文書，足以生損害於他人，處有期徒刑陸月，
如易科罰金，以銀元佰元折算壹日。如附表所示偽造之「丁○○」簽名、指印，及向中華電信股份有限公司申辦0000000000號
行動電話所用之「丁○○」國民身分證影本、全民健康保險卡影
本上變造之「戊○○」照片影本各壹張，均沒收之。
    事  實
一、戊○○於民國九十三年十一、十二月間，在臺北縣新店市○○街租屋處，因代辦電信門號而收受不知情之友人乙○○所
    交付之丁○○國民身分證影本及全民健康保險卡影本，竟基
    於行使變造特種文書、行使偽造私文書及意圖為自己不法所
    有之犯意，先於不詳時間、地點，將自己之相片換貼在上開
    丁○○國民身分證、全民健康保險卡等影本上，再將變造後
    之丁○○國民身分證、全民健康保險卡等影本，以影印之方
    式，影印變造丁○○名義之國民身分證、全民健康保險卡等
    影本。再於不詳時間、地點，冒用丁○○名義，填寫「中華
    電信股份有限公司雙和營運處行動電話業務（租用／異動）
    申請書」、「申購優惠專案手機同意書」，並在該申請書、
    同意書中偽造如附表所示之「丁○○」簽名、指印，而偽造
    各該丁○○名義之上開申請書、同意書後，連同上開變造之
    丁○○國民身分證影本、全民健康保險卡影本，於不詳時間
    ，在臺北縣永和市○○路○段八四號國元通訊行內，持交不
    知情之國元通訊行營業員吳憲忠代為申行動電話門號而行使
    ，吳憲忠遂再委由其不知情之同事甲○○，於九十四年一月
    十日持上開變造之丁○○國民身分證影本、全民健康保險卡
    影本，前往臺北縣永和市○○路八號中華電信股份有限公司
    （以下簡稱「中華電信公司」）臺灣北區電信分公司雙和營
    運處，交由不知情之服務人員，以丁○○名義向中華電信公
    司申請0000000000號行動電話，致中華電信公司服務人員誤
    認係丁○○本人申請，而核准交付上開門號之SIM 卡一張供
    戊○○使用。戊○○取得上開SIM 卡一枚後，基於意圖為自
    己不法利益之概括犯意，自九十四年一月十日起至九十四年
    三月七日止，在臺北縣、市、桃園縣、市等地，連續以上開
    行動電話撥打電話，致使中華電信公司誤認係丁○○本人使
    用行動電話而提供電信服務，嗣後並未依約繳納通話費用，
    戊○○因而共詐得新台幣（下同）一萬六千七百八十二元免
    費使用上開行動電話之不法利益，足以生損害於丁○○本人
    、中華電信公司對於行動電話服務管理之正確性及戶政機關
    對於國民身分證管理之正確性。
二、案經丁○○、中華電信公司訴由交通部電信總局電信警察隊
    第一中隊移送臺灣板橋地方法院檢察署檢察官偵查起訴。
    理  由
一、證據能力有無之判斷：
　　按被告以外之人（包括證人、鑑定人、告訴人、被害人及共
    同被告等）於審判外之陳述雖不符刑事訴訟法第一百五十九
    條之一至之四等四條之規定，而經當事人於審判程序同意作
    為證據，法院審酌該言詞陳述或書面陳述作成時之情況，認
    為適當者，亦得為證據；當事人、代理人或辯護人於法院調
    查證據時，知有刑事訴訟法第一百五十九條第一項不得為證
    據之情形，而未於言詞辯論終結前聲明異議者，視為有前項
    之同意，同法第一百五十九條之五定有明文。立法意旨在於
    傳聞證據未經當事人之反對詰問予以核實，原則上先予排除
    。惟若當事人已放棄反對詰問權，於審判程序中表明同意該
    等傳聞證據可作為證據；或於言詞辯論終結前未聲明異議，
    基於尊重當事人對傳聞證據之處分權，及證據資料愈豐富，
    愈有助於真實發見之理念，且強化言詞辯論主義，使訴訟程
    序得以順暢進行，上開傳聞證據亦均具有證據能力。本件證
    人即被害人丁○○、證人即代為申辦0000000000號行動電話
    之通訊行營業員吳憲忠、證人即中華電信公司雙和營運處政
    風室主任丙○○、證人陳秋文、黃承泰、石一龍曾於警詢中
    為陳述，其性質雖屬傳聞證據，惟其未再於法院審理中為陳
    述，且查無符合同法第一百五十九條之一至之四等前四條之
    情形，其等所為之上開警詢筆錄內容，於本院審理時予以提
    示並告以要旨，且各經檢察官及被告表示意見。當事人已知
    上述筆錄乃傳聞證據，且均未於言詞辯論終結前對該等筆錄
    內容異議，依上開規定，是證人丁○○、吳憲忠、丙○○、
    陳秋文、黃承泰、石一龍於警詢中之證言，均應具有證據能
    力。
二、訊之被告戊○○固坦承有於上開時地由友人乙○○交予丁○○之國民身分證影本、全民健康保險卡影本要申辦行動電話
    門號，且申辦0000000000號行動電話門號之申請資料中丁○○之國民身分證影本、全民健康保險卡影本上之照片為其本
    人，及使用0000000000號行動電話共積欠一萬六千七百八十
    二元等事實，惟矢口否認有何行使偽造私文書、行使變造特
    種文書及詐術得利犯行，辯稱：伊因亞太行動寬頻電信有申
    辦五個門號送手機之活動，所以由乙○○找來包括丁○○在
    內之人一起向亞太電信申辦門號，伊透過乙○○取得丁○○
    身分資料後，即交給綽號「阿源」之真實姓名年籍不詳三十
    餘歲男子代為辦理亞太電信行動電話門號，而在亞太電信核
    准之前，「阿源」先拿該支0000000000號行動電話門號交伊
    使用，伊不知此電話是以何人名義所申請，申請書及同意書
    並非伊所填寫，也不知道為何伊之照片會貼在丁○○國民身
    分證影本、全民健康保險卡影本上，伊是到檢察署應訊時，
    才知道有該變造情形云云。經查：
  (一)上開用以申辦0000000000號行動電話之「丁○○」國民身分
    證影本、全民健康保險卡影本上之照片均係被告本人，並非
    丁○○之照片一節，已據被告於本院準備程序及審理時自承
    在卷（見本院卷第四九頁、第六六頁），並經證人丁○○於
    警詢中證述甚明（見偵查卷第四十頁），且有中華電信股份
    有限公司臺灣北區電信分公司雙和營運處九十四年十一月十
    一日雙服94字第A572號函所附之該等「丁○○」國民身分證
    影本、全民健康保險卡影本各一件附卷可稽。是上開「丁○○」國民身分證影本、全民健康保險卡影本上「丁○○」之
    照片業經變造為被告本人之照片無訛。
  (二)而上開0000000000號行動電話係由前來申請辦理之人，在國
    元通訊行內填寫中華電信公司所提供之「中華電信股份有限
    公司雙和營運處行動電話業務（租用／異動）申請書」、「
    申購優惠專案手機同意書」，並簽寫「丁○○」名字及捺指
    紋後，交由國元通訊行營業員吳憲忠代為申辦，而吳憲忠又
    委由同事甲○○代為辦理等情，亦據證人吳憲忠於警詢；證
    人甲○○於警詢及本院審理時證述甚明（見偵查卷第十九頁
    至第二十頁、第二四頁至第二五頁；本院卷第六三頁至第六
    五頁）。而依(1)證人吳憲忠於警詢時所述：「（問：警方現
    提示中華電信股份有限公司雙和營運處行動電話業務申請書
    0000000000號供你詳閱，申請書中申請人、委託人部分為何
    人所填寫？）是來店申辦門號的客人現場填寫的」、「（問
    ：你於該件委託你門市申辦門號時，有無檢視該申辦人之身
    分證件照片與本人外貌是否為同一人？）不清楚因為時間太
    久，但基本上一定會先審核再送件至中華電信」等語（見偵
    查卷第十九頁），及(2)甲○○於本院審理時所述：「（問：
    要辦中華電信行動電話時，是否要提供證件等資料？）要提
    供兩份有照片的證件」、「（問：提供證件的目的何在？）
    辨認身分，由承辦人員負責辨識，所以是由我負責辨識。我
    也會看申請人的言行舉止作判斷，一般而言會採信客人的方
    式」、「（問：如果要看相片的話，是否需要本人去辦理？
    ）是」、「（問：如果不是本人辦理？）不讓他申辦」、「
    （問：你之前在警詢時說本件是由吳憲忠委託你代辦的，可
    是吳憲忠並非丁○○本人，也不是證件照片上的戊○○為何
    你還是讓他辦？）因為吳憲忠是我工作上的夥伴」、「（問
    ：吳憲忠在接這個案子是否會依照片來辦理？）會」等語（
    見本院卷第六四頁），可知以「丁○○」名義委由吳憲忠申
    辦上開0000000000號行動電話之人，經吳憲忠核對該人所提
    出之國民身分證影本、全民健康保險卡影本後，應係「丁○○」本人所委託申請。而用以申辦上開0000000000號行動電
    話之「丁○○」國民身分證影本、全民健康保險卡影本上之
    照片，均已變造為被告本人，已如前述，如非被告持上開變
    造後之「丁○○」國民身分證影本、全民健康保險卡影本前
    往委託吳憲忠，則吳憲忠自不可能認為申辦人與證件相符，
    而予以受理。況申辦行動電話並不需要申請人之照片，有中
    華電信股份有限公司臺灣北區電信分公司雙和營運處九十四
    年十一月十一日雙服94字第A572號函及亞太行動寬頻股份有
    限公司所附之申辦行動電話資料各一件在卷足參，如非被告
    自行或將自己之照片交由他人，在上開「丁○○」之國民身
    分證影本、全民健康保險卡影本上換貼自己照片而變造該等
    證件，他人自無從取得被告本人之照片再加以換貼。是被告
    辯稱伊係將全部資料交由綽號「阿源」之男子辦理云云，自
    無可採。上開0000000000號行動電話係被告以換貼自己照片
    之方法，變造丁○○國民身分證影本、全民健康保險卡影本
    後，再親自持往國元通訊行，填寫前開申請書、同意書後，
    委由吳憲忠代為申辦，應堪認定。
  (三)被告雖辯稱伊是為了要取得亞太行動寬頻電信申辦五個行動
    電話門號可獲贈手機之優惠活動，才透過乙○○取得丁○○
    之國民身分證影本、全民健康保險卡影本云云，然被告申辦
    亞太行動寬頻電信門號之時間係九十三年九月六日，而丁○○則為九十五年六月十四日，有上開亞太行動寬頻股份有限
    公司函所附之被告、丁○○通聯調閱查詢單、該公司行動電
    話服務申請書影本、專案同意書等資料在卷足憑，可見被告
    與丁○○二人辦理亞太行動寬頻電信行動電話之時間相差近
    二年之久，並無同時申辦亞太行動寬頻電信門號之情形，是
    被告前開所辯，即非無疑。又被告如係委由他人代為辦理亞
    太行動寬頻電信之行動電話，則該人直接辦理亞太行動寬頻
    電信即可，要無竟未辦理亞太行動寬頻電信門號，反而大費
    週章將上開丁○○國民身分證、全民健康保險卡影本上之照
    片換貼為被告後，先申辦中華電信公司上開0000000000號行
    動電話交予被告使用之理。故被告辯稱上開0000000000號行
    動電話係「阿源」交伊使用云云，亦不足取。
  (四)末查被告自九十四年一月十日起至九十四年三月七日止，使
    用上開0000000000號行動電話之電話費用共計一萬六千七百
    八十二元，均未繳納一節，亦為被告於偵查及本院準備程序
    中所不否認（見偵查卷第二二九頁、本院卷第五十頁），並
    經證人丙○○、證人即與被告以上開0000000000號電話聯絡
    之0000000000號行動電話之申請名人陳秋文、證人即
    0000000000號行動電話使用人黃承泰、證人即與被告以上開
    0000000000 號 行動電話聯絡之0000000000號行動電話之使
    用人石一龍分別於警詢中證述明確（見偵查卷第四四頁至第
    四五頁、第四六頁至第四七頁、第四八頁至第五一頁、第七
    二之一至第七三頁），且有該0000000000號行動電話雙向通
    聯紀錄一件附卷可稽。足徵被告確有取得上開財產上不法利
    益。綜上所述，被告空言否認，顯係事後卸責之詞，均無可
    信。本件事證明確，被告犯行洵堪認定。
三、查被告行為後，刑法業於九十四年二月二日修正公布，九十
    五年七月一日起施行。按「行為後法律有變更者，適用行為
    時之法律，但行為後之法律有利於行為人者，適用最有利於
    行為人之法律」，修正後刑法第二條第一項定有明文。此條
    規定係規範行為後法律變更所生新舊法比較適用之準據法，
    本身尚無新舊法比較之問題，於新法施行後，應一律適用新
    法第二條第一項之規定，為「從舊從輕」之比較，先予敘明
    ，再按本次法律變更，比較時應就罪刑有關之共犯、未遂犯
    、想像競合犯、牽連犯、連續犯、結合犯，以及累犯加重、
    自首減輕暨其他法定加減原因（如身分加減）與加減例等一
    切情形，綜其全部罪刑之結果而為比較（最高法院九十五年
    五月二十三日九十五年度第八次刑事庭會議決議參照）。茲
    就本件新舊法比較結果敘述如下：
  (一)被告行為後，刑法第五十六條連續犯之規定，業於九十四年
    二月二日修正公布刪除，並於九十五年七月一日施行，則被
    告之犯行，因行為後新法業已刪除連續犯之規定，此刪除雖
    非犯罪構成要件之變更，但顯已影響行為人刑罰之法律效果
    ，自屬法律有變更，依新法第二條第一項規定，比較新、舊
    法之結果，仍應適用較有利被告之行為時即舊法論以連續犯
    。
  (二)查被告行為後，刑法第五十五條之規定，已於九十四年一月
    七日修正，於同年二月二日公布，並於九十五年七月一日施
    行，而將該法條刪除其中有關牽連犯之規定，就有關想像競
    合犯之規定並無刪修，經比較新舊法結果，在牽連犯方面，
    自以舊法較有利於被告，而想像競合犯部分在新法方面並無
    較有利於被告，是依新刑法第二條第一項前段規定意旨，自
    應適用行為時即修正前刑法五十五條之規定。
  (三)關於罰金刑，刑法分則編各罪所定罰金刑之貨幣單位原為銀
    元，修正前刑法第三十三條第五款規定：「罰金：一元（銀
    元）以上。」，而依罰金罰鍰提高標準條例規定，就七十二
    年六月二十六日前修正之刑法部分條文罰金數額提高二至十
    倍，其後修正者則不提高倍數，並依現行法規所定貨幣單位
    折算新臺幣條例規定，以銀元一元折算新臺幣三元。修正後
    刑法第三十三條第五款規定：「罰金：新臺幣一千元以上，
    以百元計算之。」，刑法第三十三條第五款所定罰金貨幣單
    位經修正為新臺幣後，刑法分則各罪所定罰金刑之貨幣單位
    亦應配合修正為新臺幣，為使刑法分則編各罪所定罰金之最
    高數額與刑法修正前趨於一致，乃增訂刑法施行法第一條之
    一：「中華民國九十四年一月七日刑法修正施行後，刑法分
    則編所定罰金之貨幣單位為新臺幣。九十四年一月七日刑法
    修正時，刑法分則編未修正之條文定有罰金者，自九十四年
    一月七日刑法修正施行後，就其所定數額提高為三十倍。但
    七十二年六月二十六日至九十四年一月七日新增或修正之條
    文，就其所定數額提高為三倍。」。從而，刑法分則編各罪
    所定罰金刑之最高數額，於上開規定修正後並無不同，惟修
    正後刑法第三十三條第五款所定罰金刑最低數額，較之修正
    前提高，自以修正前刑法第三十三條第五款規定有利於被告
    。
　(四)本件被告犯罪時之刑法第四十一條第一項前段規定：「犯最
  　重本刑為五年以下有期徒刑以下之刑之罪，而受六個月以下
    有期徒刑或拘役之宣告，因身體、教育、職業、家庭之關係
    或其他正當事由，執行顯有困難者，得以一元以上三元以下
    折算一日，易科罰金。」又被告行為時之易科罰金折算標準
    ，依修正前罰金罰鍰提高標準條例第二條前段（現已刪除）
    規定，就其原定數額提高為一百倍折算一日，則本件被告行
    為時之易科罰金折算標準，應以銀元三百元折算一日，經折
    算為新臺幣後，應以新臺幣九百元折算為一日。惟九十五年
    七月一日修正公布施行之刑法第四十一條第一項前段則規定
    ：「犯最重本刑為五年以下有期徒刑以下之刑之罪，而受六
    個月以下有期徒刑或拘役之宣告者，得以新臺幣一千元、二
    千元或三千元折算一日，易科罰金。」比較修正前後之易科
    罰金折算標準，以九十五年七月一日修正公布施行前之規定
    ，較有利於受刑人，自應依現行刑法第二條第一項前段，適
    用修正前刑法第四十一條第一項前段規定，定其易科罰金之
    折算標準。
  (五)綜此，依整體比較之結果，依修正後刑法第二條第一項前段
    之規定，適用行為時之舊法處斷。
　(六)又刑法施行法雖亦於九十五年六月十四日修正增訂第一條之
    一（有關罰金刑之貨幣單位及最高數額），並自九十五年七
    月一日起施行，亦即，在該條文增訂之前，刑法分則編有關
    罰金之貨幣單位係銀元（銀元與新臺幣之折算比例為一比三
    ），且依刑法分則編應處罰金者，應適用罰金罰鍰提高標準
    條例第一條、第五條規定，就七十二年六月二十六日前修正
    之刑法條文，罰金數額提高二至十倍，其後修正者則不提高
    倍數；而修正刑法施行後，因刑法第三十三條第五款所定罰
    金之貨幣單位，經修正為新臺幣後，刑法分則各罪所定罰金
    之貨幣單位亦應配合修正為新臺幣，為使刑法分則編各罪所
  　定罰金之最高數額與刑法修正前趨於一致，乃增訂刑法施行
    法第一條之一：「中華民國九十四年一月七日刑法修正施行
    後，刑法分則編所定罰金之貨幣單位為新臺幣。九十四年一
    月七日刑法修正時，刑法分則編未修正之條文定有罰金者，
    自九十四年一月七日刑法修正施行後，就其所定數額提高為
    三十倍。但七十二年六月二十六日至九十四年一月七日新增
    或修正之條文，就其所定數額提高為三倍」，是以，自九十
    五年七月一日起，刑法分則編所定罰金之貨幣單位，由原來
    之銀元改為新臺幣，且於九十四年一月七日刑法修正時（九
    十四年一月七日係立法院三讀通過之日期），刑法分則編未
    修正之條文定有罰金者，復未於七十二年六月二十六日至九
    十四年一月七日修正或新增，自九十五年七月一日起，有關
    罰金之數額提高為三十倍。本案被告所犯刑法第二百十六條
    、第二百十二條之行使變造特種文書罪、第三百三十九條第
    二項之詐欺得利罪，均有罰金刑之處罰，且於九十四年一月
    七日刑法修正時未經修正，亦未於七十二年六月二十日至九
    十四年一月七日間修正過，依增訂刑法施行法第一條之一規
    定，其罰金以新臺幣為單位，數額應提高三十倍。此與修正
    前之罰金以銀元為單位，適用罰金罰鍰提高標準條例第一條
    規定，應提高十倍，再經折算為新臺幣（銀元與新臺幣之折
    算比例為一比三），換算結果，亦為三十倍。是以，刑法施
    行法第一條之一施行後，罰金刑貨幣單位雖有「銀元」、「
    新臺幣」之更異，惟適用結果之罰金額度則無二致，就罰金
    法定刑提高之「刑罰權規範內容」並無利或不利變更，自不
    生新舊法之比較問題，惟應適用具特別法及準據法（刑法施
    行法第一條之一第一項具有準據法性質）之刑法施行法第一
    條之一規定（
    據上論斷併引刑法施行法第一條之一第一項、第二項前段）
    （臺灣高等法院暨所屬法院九十五年法律座談會刑事類提案
    第十六、十九號法律問題同此見解）。
三、核被告所為，係犯刑法第二百十六條、第二百十條之行使偽
    造私文書罪；刑法第二百十六條、第二百十二條之行使變造
    特種文書罪；刑法第三百三十九條第二項之詐欺得利罪。被
    告偽造丁○○簽名、指印之行為，為偽造私文書之一部，不
    另論罪。而其偽造私文書後進而行使，偽造之低度行為為高
    度之行使行為所吸收，僅論以行使偽造私文書罪一罪。被告
    同時變造丁○○身分證影本及全民健康保險卡影本後進而行
    使，其變造之低度行為為高度之行使行為所吸收，亦僅論以
    行使變造特種文書罪一罪。又被告同時、地偽造上開行動電
    話申請書、同意書，並同時、地變造國民身分證影本、全民
    健康保險卡影本，又同時、地提出上開申請書、同意書、變
    造之國民身分證影本、全民健康保險卡影本而行使，均係基
    於單一之犯意同時提出，應均僅各成立一罪。被告前後多次
    詐欺得利罪，時間緊接，所犯罪名同一，顯係基於概括之犯
    意反覆為之，應依修正前刑法五十六條連續犯之規定從其一
    罪處斷。起訴書雖認被告所犯行使偽造私文書罪、行使變造
    特種文書罪，亦具有連續犯之裁判上一罪關係，然被告係於
    偽造上開申請書、同意書等私文書；變造上開國民身分證影
    本、全民健康保險卡影本等特種文書後，同時行使申請上開
    0000000000號行動電話，其行為應係一次，尚非連續犯關係
    ，起訴書顯有誤認，附此敘明。被告所犯行使偽造私文書罪
    、行使變造特種文書罪二罪間，係基於一行為同時犯之，應
    依修正前刑法第五十五條想像競合犯之規定，從其較重之行
    使偽造私文書罪一罪論處。再所犯行使偽造私文書罪、詐欺
    得利罪間，有方法結果之牽連關係，為裁判上一罪，應依修
    正前刑法第五十五條之規定，從其較重之行使偽造私文書罪
    論處。審酌被告冒用他人名義申請行動電話後使用，金額達
    一萬餘元，情節非輕；犯罪後空言否認，態度非佳等一切情
    狀，量處如主文所示之刑。如附表所示之偽造之「丁○○」
    簽名、指印，均依刑法第二百十九條之規定沒收之。又刑法
    第三十八條關於沒收之規定，亦同於九十五年七月一日修正
    施行，惟因沒收係屬從刑，應隨同主刑適用同一準據法，而
    本件前開比較新舊法結果，既適用刑法修正前之規定，有關
    沒收之規定，亦應適用修正前刑法第三十八條規定自明。
    本件被告持以向中華電信股份有限公司申辦0000000000號行
    動電話所用之「丁○○」國民身分證影本、全民健康保險卡
    影本上變造之「戊○○」照片影本各一張，係被告所為，供
    本件犯罪所用之物，應依刑法第三十八條第一項第二款之規
    定，併予宣告沒收。
據上論斷，應依刑事訴訟法第第二百九十九條第一項前段，刑法
第二條第一項前段、第二百十六條、第二百十條、第二百十二條
、第三百三十九條第二項、修正前刑法第五十五條、刑法第二百
十九條、修正前刑法第三十八條第一項第二款，刑法施行法第一
條之一，修正前罰金罰鍰提高標準條例第二條，判決如主文。
本案經檢察官張誌洋到庭執行職務。
中　　華　　民　　國　　96　　年　　4 　　月　　30　　日
                  刑事第五庭    審判長法　官  陳坤地
                                      法　官  許映鈞
                                      法　官　李麗珠
上列正本證明與原本無異。
如不服本裁定，應於裁定送達後五日內向本院提出抗告狀。
                                      書記官  林政良
中　　華　　民　　國　　96　　年　　4 　　月　　30　　日
附錄本案論罪科刑法條全文：
刑法第210條
偽造、變造私文書，足以生損害於公眾或他人者，處 5 年以下有
期徒刑。
刑法第216條
行使第210 條至第215 條之文書者，依偽造、變造文書或登載不
實事項或使登載不實事項之規定處斷。
刑法第339條
意圖為自己或第三人不法之所有，以詐術使人將本人或第三人之
物交付者，處5 年以下有期徒刑、拘役或科或併科1 千元以下罰
金。
以前項方法得財產上不法之利益或使第三人得之者，亦同。
前二項之未遂犯罰之。
附表：
┌──┬──────────────┬───────────────┐
│編號│偽造之私文書　　　　　　　　│偽造「丁○○」簽名、指印之情形│
├──┼──────────────┼───────────────┤
│一　│中華電信股份有限公司雙和營運│在「客戶名稱」欄偽造「丁○○」│
│    │處行動電話業務（租用／異動）│之簽名壹枚、指印壹枚          │
│　　│申請書                      ├───────────────┤
│　　│                            │在「本客戶已詳閱並同意本業務租│
│    │                            │用契約」欄偽造「丁○○」之簽名│
│    │                            │壹枚、指印壹枚                │
│    │                            ├───────────────┤
│    │                            │在「委託書（受託人簽章：）」欄│
│    │                            │偽造「丁○○」之簽名壹枚      │
├──┼──────────────┼───────────────┤
│二  │申購優惠專案手機同意書      │在「本人已充分瞭解，簽章」欄偽│
│    │                            │造「丁○○」之簽名、指印各壹枚│
│    │                            ├───────────────┤
│    │                            │在「同意書人」欄偽造「丁○○」│
│    │                            │之簽名、指紋各壹枚            │
└──┴──────────────┴───────────────┘
